【裁判字號】    98,上訴,393
【裁判日期】    980318
【裁判案由】    毒品危害防制條例
【裁判全文】
臺灣高等法院刑事判決                 98年度上訴字第393號
    上訴人  臺灣士林地方法院檢察署檢察官
    被  告  甲○○
                    （另案於臺灣彰化監獄執行）
上列上訴人因被告違反毒品危害防制條例案件，不服臺灣士林地
方法院96年度訴字第1203號，中華民國97年11月25日第一審判決
（起訴案號：臺灣士林地方法院檢察署96年度毒偵字第2043號）
提起上訴，判決如下：
    主  文
上訴駁回。
    理  由
壹、本院審理結果，認第一審判決被告甲○○被告施用第一級毒
    品部分無罪，核無不當，應予維持，並引用附件第一審判決
    書記載的證據及理由。
貳、檢察官上訴意旨略以：原審將被告為警查獲所採尿液再次送
    驗，距離被告初次採尿的時間，已近1 年。其間尿液保存環
    境、條件是否有變動而對再次送驗的結果產生影響，非無疑
    問；該瓶尿液的品質或因時間的經過而產生質變。原審不應
    遽以第2 次的檢驗機關憲兵司令部刑事鑑識中心的鑑定結果
    而為被告有利的認定等語。
參、就上訴意旨補充判決理由如下：
一、偵查中，臺北市政府警察局士林分局送請台灣尖端先進生技
    醫藥股份有限公司檢驗的結果，被告於獲案時所採集的尿液
    固然驗得安非他命類及鴉片類陽性結果（毒偵15）；但因被
    告坦承施用第二級毒品安非他命，否認曾施用第一級毒品，
    原審因而送請憲兵司令部刑事鑑識中心重為鑑定。
    經以酵素免疫分析法、液相萃取前處理法及氣相層析質譜分
    析法鑑定結果：尿液中無鴉片（嗎啡）反應、有甲基安非他
    命反應（原審76）。
    參酌本院被告前案紀錄表共23頁，大多為違犯毒品危害防制
    條例案件，且均為施用第二級毒品犯行；甚至於其中臺灣士
    林地方法院96年訴字第658 號轉讓禁藥案件，所轉讓的禁藥
    也是第二級毒品。
    憲兵司令部刑事鑑識中心的鑑定結果與被告的辯解，於證據
    上具有一致性，應認可以採信。
二、上訴意旨認為憲兵司令部刑事鑑識中心鑑定的結果之所以無
    鴉片（嗎啡）反應，應屬檢體變質所致；但上訴意旨並未舉
    證證明變質的事實，且未能證明何以鴉片（嗎啡）類的檢驗
    會因檢體變質以致於未能驗出；而同一檢體於檢驗甲基安非
    他命類，卻未變質而仍呈陽性反應。
三、卷證既存在憲兵司令部刑事鑑識中心此一有利於被告的鑑定
    結果，罪疑唯輕，且本案屬於施用毒品無被害者犯罪，自應
    為有利於被告的認定。
    原審諭知被告施用第一級毒品部分無罪，核無違誤，應予維
    持。上訴意旨所述缺乏證據足以支持，並無理由，應駁回上
    訴。
肆、適用法律：刑事訴訟法第373 條、第368 條、第364 條。
中    華    民    國    98    年    3     月    18    日
                  刑事第六庭  審判長法  官  林堭儀
                                    法  官  吳淑惠
                                    法  官  郭豫珍
以上正本證明與原本無異。
如不服本判決，應於收受送達後10日內向本院提出上訴書狀，其
未敘述上訴之理由者並得於提起上訴後10日內向本院補提理由書
（均須按他造當事人之人數附繕本）「切勿逕送上級法院」。
                                    書記官  胡勤義
中    華    民    國    98    年    3     月    19    日


司法院資訊處製作；財團法人民間司法改革基金會備份。
